【裁判字號】    97,裁,281
【裁判日期】    970110
【裁判案由】    檢舉獎金
【裁判全文】
最  高  行  政  法  院  裁  定
                                     97年度裁字第00281號
上  訴  人  甲○○
被 上訴 人  法務部
代  表  人  乙○○
上列當事人間檢舉獎金事件，上訴人對於中華民國96年5月17日
臺北高等行政法院95年度訴字第3337號判決，提起上訴，本院裁
定如下：
    主  文
上訴駁回。
上訴審訴訟費用由上訴人負擔。
    理  由
一、按對於高等行政法院判決之上訴，非以其違背法令為理由，
    不得為之，行政訴訟法第242條定有明文。依同法第243條第
    1項規定，判決不適用法規或適用不當者，為違背法令；而
    判決有同條第2項所列各款情形之一者，為當然違背法令。
    是當事人對於高等行政法院判決上訴，如依行政訴訟法第24
    3條第1項規定，以高等行政法院判決有不適用法規或適用不
    當為理由時，其上訴狀或理由書應有具體之指摘，並揭示該
    法規之條項或其內容；若係成文法以外之法則，應揭示該法
    則之旨趣；倘為司法院解釋或本院之判例，則應揭示該判解
    之字號或其內容。如以行政訴訟法第243條第2項所列各款情
    形為理由時，其上訴狀或理由書，應揭示合於該條項各款之
    事實。上訴狀或理由書如未依此項方法表明者，即難認為已
    對高等行政法院判決之違背法令有具體之指摘，其上訴自難
    認為合法。本件上訴人對於高等行政法院判決上訴，係以：
    上訴人在民國91年10月9日檢舉函之前，在臺灣高雄地方法
    院承辦法官開庭時，就調查員涉及不法之45張支票遭臺灣汎
    生製藥廠股份有限公司領回且金額為新台幣1,841,094元一
    事提出質疑，經承辦法官發函高雄縣調查站就前述事實要求
    函覆，高雄縣調查站於91年7月30日函覆高雄地方法院就客
    票45張處理情形，由承辦法官函覆上訴人，可證明上訴人早
    於91年10月9日匿名信之前即向有偵察權之機關檢舉犯罪並
    具名作成筆錄等語，為其理由。
二、惟查，原判決關於被上訴人業於上訴人陳情及正式告發前，
    已依匿名檢舉函而知悉徐正雄涉嫌瀆職，並據以偵辦；而上
    訴人之正式告發，已在被上訴人發覺徐正雄涉嫌瀆職之後，
    亦不符核給獎金之規定之事實，以及上訴人所主張如何不足
    採等事項均詳予以論述，是原判決所適用之法規與該案應適
    用之現行法規並無違背，與解釋判例，亦無牴觸，並無所謂
    原判決有違背法令之情形；至上訴人所提出上訴狀所附證據
    3、4函影本，主張上訴人曾於91年10月9日檢舉函之前刑事
    庭開庭時提及檢舉事項，並經法院向調查站函查，應符合領
    取檢舉獎金之要件云云，惟查上訴人係於台灣高雄地方法院
    審理89年度重訴字第77號違反組織犯罪防制條例案件應訊時
    ，就調查員涉及不法之45張支票遭臺灣汎生製藥廠股份有限
    公司領回且金額為新台幣1,841,094元一事提出質疑，經承
    辦法官回覆上訴人等情，此有上訴狀所附證3、4之臺灣高雄
    地方法院函及法務部調查局高雄縣調查站覆函內容可稽，顯
    非上訴人向有偵查權機關或政風機構提出檢舉，自不符合89
    年12月6日修正發布獎勵保護檢舉貪污瀆職辦法第3條第1項
    規定，是該理由亦不足否定原判決認定之事實。
三、此外，核上訴人所陳理由，無非係就原審取捨證據、認定事
    實之職權行使，指摘其為不當，而未具體說明其有何不適用
    法規或適用法規不當之情形，並揭示該法規之條項或其內容
    ，及合於行政訴訟法第243條第2項所列各款之事實，難認對
    該判決之如何違背法令已有具體之指摘。依首揭說明，應認
    其上訴為不合法。
據上論結，本件上訴為不合法，依行政訴訟法第249條第1項前段
、第104條、民事訴訟法第95條、第78條，裁定如主文。
中    華    民    國    97    年    1     月    10    日
                    最高行政法院第五庭
                        審判長法官  劉  鑫  楨
                              法官  侯  東  昇
                              法官  林  樹  埔
                              法官  劉  介  中
                              法官  戴  見  草
以  上  正  本  證  明  與  原  本  無  異
中    華    民    國    97    年    1     月    11    日
                              書記官  吳  玫  瑩


司法院資訊處製作；財團法人民間司法改革基金會備份。
